臺灣高等法院高雄分院刑事判決　　　　　100年度軍上字第6號
上　訴　人
即　被　告　吳家龍
上列上訴人因竊盜案件，不服國防部高等軍事法院高雄分院99年
度上訴字第97號中華民國100 年1 月20日第二審判決（起訴案號
：國防部南部地方軍事法院檢察署99年度偵字第87號），提起上
訴，本院判決如下：
     主  文
上訴駁回。
     理  由
一、按軍事審判法第181 條第5 項規定，當事人不服高等軍事法
    院宣告有期徒刑之上訴判決者，得以判決違背法令為理由，
    向高等法院提起上訴。是不服高等軍事法院有期徒刑判決而
    向高等法院提出上訴者，非以原判決違背法令為理由者不得
    為之，此為其上訴之法定要件。若上訴理由狀並未依據卷內
    訴訟資料，具體指摘原判決不適用法則或如何適用不當，或
    所指摘原判決違法情事，顯與法律規定得為向高等法院提出
    上訴之上訴理由之違法情形，不相適合時，均應認為其上訴
    為違背法律上之程式，應予以駁回，此觀諸軍事審判法第17
    9 條、刑事訴訟法第395 條前段之規定至明。又「關於刑之
    量定及緩刑之宣告，係實體法上賦予法院得為自由裁量之事
    項，倘其未有逾越法律所規定之範圍，或濫用其權限，即不
    得任意指摘為違法，以為第三審上訴之理由。」最高法院75
    年度台上字第7033號判例可資參考。
二、上訴意旨略以，上訴人即被告（下稱被告）對於國防部高等
    軍事法院高雄分院99年度上訴字第97號刑事判決願意全部認
    罪，被告已於99年6 月24日退伍，前所以否認犯罪，係受損
    友誤導所致，今收受判決懊悔不已，且被告已覓得最辛勤之
    工作--水肥車作業員，每日月薪2 萬元，但仍甘之如飴，值
    此工作難覓之下，己覺幸運，被告經此教訓，深知天下無白
    吃之午餐，不可有宵小行為，方可立足。再本案已取得被害
    人吳冠毅宥恕，並請求從輕量刑，請審酌被告有改過悛悔之
    心，又已覓得正當職業，於駁回上訴時，同時諭知緩刑3 年
    ，以啟自新。
三、惟查：原判決綜合全案證據資料，本於事實審法院職權推理
    之作用，認定被告原係海軍一九二艦隊大萬軍艦一兵槍帆，
    因得知同艦上士吳冠毅郵局提款卡密碼，竟意圖為自己不法
    之所有，於99年3 月16日至同年月20日間某時，在住艙內徒
    手竊取吳冠毅所有之郵局提款卡，並於99年3 月20日11時20
    分許交予不知情之黃政明，委請黃政明於同日11時47分許至
    提款機鍵入密碼後，提領新台幣2 萬元等事實，因而維持第
    一審國防部南部地方軍事法院論處被告陸海空軍刑法第76條
    第1 項第8 款、刑法第320 條第1 項之艦艇竊盜及刑法第33
    9 條之2 條第1 項之以不正方法由自動付款設備取他人之物
    等2 罪，並依刑法第55條想像競合犯之規定，從一重依艦艇
    竊盜罪科處罪刑之判決，已詳敘其調查證據之結果及證據取
    捨並認定事實之理由；所為論斷，均有卷存證據資料可資覆
    按。從形式上觀察，原判決並無違背法令之情形。至是否宣
    告緩刑，核屬事實審法院有權斟酌決定之事項，原審未併於
    宣告緩刑，自不得指為違法。上訴意旨並對於原判決究竟如
    何違背法令，並未依卷內訴訟資料為具體之指摘，核與法律
    規定不服高等軍事法院有期徒刑判決得向高等法院提出上訴
    之要件未合，其上訴自違背法律上之程式，應予駁回。又本
    件為程序判決，被告上訴意旨另請求為緩刑之宣告，本院無
    從審酌，均併予敘明。
據上論斷，應依軍事審判法第206 條第1 項但書，刑事訴訟法第
395 條前段，判決如主文。
中    華    民    國  100     年    5     月    31    日
                  刑事第七庭    審判長法  官  莊飛宗
                                      法  官  謝宏宗
                                      法  官  蔡廣昇
以上正本證明與原本無異。
不得上訴。
中    華    民    國   100    年    5     月    31    日
                                      書記官  曾允志